【裁判字號】    92,交聲,470
【裁判日期】    920815
【裁判案由】    聲明異議
【裁判全文】
臺灣臺中地方法院交通事件裁定                    九十二年度交聲字第四七號
     原處分機關     交通部公路總局台中區監理所
     異議人即
     受處分人       甲○○
右列受處分人因違反道路交通管理處罰條例案件，對於交通部公路總局台中區監理所
九十二年四月十六日所為之裁決（中監違字第裁六○─ＧＣ0000000號裁決書
），聲明異議，本院裁定如左：
    主  文
異議駁回。
    理  由
一、原處分機關略以：異議人即受處分人甲○○於九十一年十二月十三日十一時二十
    分許，駕駛車號二Ｖ─七三九五號自用小客車，在台中市○○路○段二四一號前
    處，因(1)、駕照逾期；(2)、駕駛汽車肇事致人受傷逃逸之違規事實，經台中市警
    察局第六分局查獲舉發，受處分人未依限期提出申訴，經向原舉發機關查證違規
    屬實，該所遂於九十二年四月十六日以中監違字第裁六○─ＧＣ0000000
    號裁決書，裁處受處分人違反道路交通管理處罰條例第六十二條第一項、第六十
    七條之規定，裁處罰鍰新台幣三千六百元整，吊銷駕駛執照，並終身不得考領，
    逾期則依違反道路交通管理事件統一裁罰標準表及裁決書處罰主文裁處，於法並
    無不合等語。
二、本件受處分人甲○○則以：駕車肇事逃逸事件，經法院裁示，肇事是無心之過，
    非惡意棄傷者不顧，案發後並已向被害人道歉，且賠償其所有之損失，檢察官已
    為緩起訴期間一年，故逃逸之事實即已不成立，請給予自新之機會，爰聲明異議
    云云。
三、按汽車駕駛人，持逾期之駕駛執照駕車者，處新台幣一千八百元以上三千六百元
    以下罰鍰；又汽車駕駛人駕駛汽車肇事致人受傷或死亡，應即採取救護或其他必
    要措施，並向警察機關報告，不得駛離，逃逸者吊銷駕駛執照；汽車駕駛人曾依
    第六十二條第一項之規定吊銷駕駛執照者，終身不得考領駕駛執照；舉發汽車所
    有人、駕駛人違反道路交通管理事件，汽車駕駛人駕駛汽車肇事致人受傷而逃逸
    者，當場暫行保管其駕駛執照。道路交通管理處罰條例第二十二條第一項第六款
    、第六十二條第一項、第六十七條第一項及違反道路交通管理事件統一裁罰基準
    及處理細則第十五條與違反道路交通管理事件統一裁罰標準表分別定有明文。經
    查：受處分人甲○○於九十一年十二月十三日十一時二十分許，駕駛車號二Ｖ─
    七三九五號自用小客車，在台中市○○路○段二四一號前處，因(1)、駕照逾期；
    (2)、駕駛汽車肇事致人受傷逃逸之違規事實，有台中市警察局第六分局舉發之違
    反道路交通管理事件通知單一紙、刑事案件報告表一紙、道路交通事故調查報告
    表二份、九十一年十二月十三日警訊筆錄與裁決書一份在卷可稽，可認為實在。
    雖受處分人辯稱業經檢察官裁示，肇事是無心之過，非惡意棄傷者不顧，案發後
    並已向被害人道歉，且賠償其所有之損失，已判緩起訴期間一年，故逃逸之事實
    即已不成立云云。惟經本院調取台灣台中地方法院檢察署九十二年度偵字第二九
    九○號刑事偵查卷後，審酌卷內相關文件資料：受處分人甲○○駕車撞到朱巽遠
    致其受有左手腳擦傷後，未即採取救護或其他必要措施，復未向警察機關報告，
    隨即駕車離開現場逃逸，嗣因路人記下車號報警循線查獲，此犯罪事實業據甲○
    ○坦承不諱，並有台中地方法院檢察署九十二年度偵字第二○九○號緩起訴處分
    書一份在卷可佐。再者，緩起訴案件之適用範圍，依據刑事訴訟法第二百五十三
    條之一規定，係被告所犯為死刑、無期徒刑或最輕本刑三年以上有期徒刑以外之
    罪者，前提仍係為有犯罪嫌疑之人。本院審酌上開卷証資料，認受處分人肇事致
    人受傷而逃逸之事實，已足認定，是受處分人駕駛汽車違反道路交通安全規則肇
    事致人受傷而逃逸之違規事實明確，由原舉發機關依法當場舉發，於法核無不合
    。受處分人以有緩起訴處分，故逃逸之事實即已不成立置辯，顯屬誤會，殊無可
    取。從而，原處分機關據以援引上開規定，裁處罰鍰新台幣三千六百元整，吊銷
    駕駛執照，並終身不得考領，逾期則依裁決書處罰主文規定處罰，並無不當，本
    件異議為無理由，應予駁回。
四、據上論斷，應依道路交通管理處罰條例第八十七條、道路交通案件處理辦法第十
    九條，裁定如主文。
中      華      民      國    九十二    年      八      月     十五     日
                                        臺灣臺中地方法院交通法庭
                                            法  官    許  金  樹
右正本證明與原本無異。
如不服本裁定應於送達後五日內向本院提出抗告狀。
                                            書記官
中      華      民      國    九十二    年      八      月     十五     日


司法院資訊處製作；財團法人民間司法改革基金會備份。
